【裁判字號】    98,聲減,180
【裁判日期】    981228
【裁判案由】    聲請減刑
【裁判全文】
臺灣桃園地方法院刑事裁定            98年度聲減字第180號
聲  請  人  臺灣桃園地方法院檢察署檢察官
受  刑  人  甲○○
上列受刑人因竊盜案件，已經判決罪刑確定，聲請人聲請減刑及
定其應執行之刑（98年度聲減字第163 號），本院裁定如下：
    主  文
甲○○所犯竊盜罪，所處有期徒刑拾月，減為有期徒刑伍月，如
易科罰金，以銀元佰元即新臺幣玖佰元折算壹日。
    理  由
一、按依中華民國九十六年罪犯減刑條例（下稱減刑條例）應減
    刑之罪，已經判決確定尚未執行或執行未完畢者，由檢察官
    或應減刑之人犯聲請最後審理事實之法院裁定之，減刑條例
    第8 條第1 項定有明文；則應減刑之罪已判決確定，而於減
    刑條例施行之日，尚未執行或執行未完畢者，應依聲請予以
    減刑。又刑法第79條之1 第1 項規定：「二以上徒刑併執行
    者，第七十七條所定最低應執行之期間，合併計算之。」同
    條第3 項規定：「依第一項規定合併計算執行期間而假釋者
    ，前條第一項規定之期間，亦合併計算之」則在合併執行之
    情形，經許其假釋出獄者，其報請許可假釋所須最低應執行
    之期間，既合併計算；且假釋期間（即殘刑期間），亦合併
    計算之，其期間即無從區分。且不論假釋出獄前所執行之期
    間是否已逾其中一罪之刑期，亦不論嗣後其假釋有無被撤銷
    ，在假釋期滿前，應認尚未執行完畢；二以上裁判各宣告之
    有期徒刑接續執行時，依本院近年來之見解，須待合併計算
    之刑期執行完畢，始可認為各項刑期已執行完畢；則接續執
    行之數罪，其合併計算之刑期尚未執行完畢者，則其中部分
    之罪即難認已先予執行完畢（最高法院98年度台抗字第611
    號、98年度台抗字第612 號裁定參照）。
二、查本件受刑人甲○○於(1)民國82年間因竊盜案件（即本案）
    ，經本院以82年度訴字第1665號判處有期徒刑10月確定在案
    ；復(2)因違反懲治盜匪條例案件，經本院以84年度訴字第22
    3 號判處有期徒刑7 年1 月確定，並與本案接續執行，於88
    年1 月13日縮短刑期假釋出監（下稱第1 次假釋），嗣經撤
    銷第1 次假釋，殘餘刑期3 年7 月。受刑人於第1 次假釋中
    ，又因(3)加重竊盜案件，經本院以88年度易字第2063號判處
    有期徒刑2 年8 月確定；(4)因恐嚇案件，經本院以90年度訴
    字第107 號判處有期徒刑1 年6 月確定，嗣經依減刑條例減
    為有期徒刑9 月確定；(5)因偽造文書案件，經本院以89年度
    訴字第1809號判處有期徒刑8 月、3 月確定，嗣經依減刑條
    例減為有期徒刑4 月、1 月又15日；上開(3)(4)(5)案件經合併
    定應執行有期徒刑3 年6 月確定；受刑人於91年12月5 日入
    監執行上揭(1)(2)所示各罪之殘餘刑期3 年7 月，執行至95年
    7 月4 日，嗣接續執行第1 次假釋後所犯上揭(3)(4)(5)各罪所
    定之應執行有期徒刑3 年6 月，縮刑期滿日為98年1 月26日
    ；於97年5 月28日縮短刑期假釋出監（下稱第2 次假釋），
    嗣經撤銷第2 次假釋，殘餘刑期7 月29日，受刑人於第2 次
    假釋中，又因(6)詐欺案件，經本院以98年度壢簡字第146 號
    判處有期徒刑3 月確定；尚未入監執行上揭第2 次假釋撤銷
    後之殘餘刑期7 月29日，及接續執行第2 次假釋後所犯(6)所
    示之罪之有期徒刑3 月。則受刑人本案（即(1)）所示之罪所
    處之刑，因與上揭(2)至(5)案件接續執行而假釋經撤銷後，既
    應認尚未執行完畢，且殘餘刑期又須與(6)案件接續執行，其
    合併計算之刑期，尚未開始執行，即未執行完畢，準此，本
    案（即(1)）部分即難認已執行完畢，聲請人自得就此部分向
    本院聲請裁定減刑。
三、茲檢察官以本案竊盜罪之犯罪時間，在中華民國96年04月24
    日以前，且經法務部於98年8 月6 日以法矯決字第98003028
    4 號撤銷假釋確定，合於減刑條例第2 條第2 項但書規定之
    減刑條件，聲請減刑。經核尚無不合，爰減刑如主文所示。
四、又「易科罰金之折算標準、易服勞役之折算標準及期限，新
    法施行後，應依新法第二條第一項之規定，適用最有利於行
    為人之法律」，採最有利原則，不在新舊法比較之列（最高
    法院95年5 月23日95年度第8 次刑事庭會議決議參照）。刑
    法第41條於受刑人行為時之規定係：「犯最重本刑為三年以
    下有期徒刑以下之刑之罪，而受六月以下有期徒刑或拘役之
    宣告，因身體、教育、職業或家庭之關係，執行顯有困難者
    ，得以一元以上三元以下折算一日，易科罰金」於90年10月
    10 日 修正公布第41條前段規定：「犯最重本刑為五年以下
    有期徒刑以下之刑之罪，而受六個月以下有期徒刑或拘役之
    宣告，因身體、教育、職業、家庭之關係或其他正當事由，
    執行顯有困難者，得以一元以上三元以下折算一日，易科罰
    金」又被告行為時之易科罰金折算標準，依刪除前罰金罰鍰
    提高標準條例第2 條（現已刪除）規定，就其原定數額提高
    為100 倍折算1 日，是被告行為時之易科罰金標準應以銀元
    100 元以上300 元以下折算1 日，經折算新臺幣後，應以新
    臺幣300 元以上900 元以下折算1 日。再於94年2 月2 日修
    正公布、95年7 月1 日施行之刑法第41條第1 項前段則規定
    ：「犯最重本刑為五年以下有期徒刑以下之刑之罪，而受六
    個月以下有期徒刑或拘役之宣告者，得以新臺幣一千元、二
    千元或三千元折算一日，易科罰金」比較新舊法修正之結果
    ，行為後之90年1 月10日修正公布之法律有利於受刑人，應
    依刑法第2 條第1 項但書之規定，對受刑人本件竊盜犯行適
    用最有利之90年1 月10日修正公布之刑法第41條前段規定，
    諭知如易科罰金之折算標準如主文所示。
五、爰依中華民國96年罪犯減刑條例第2 條第2 項但書、第1 項
    第3 款、第8 條第1 項、第9 條，刑法第2 條第1 項，90年
    1 月10日修正公布之刑法第41條第1 項前段，刪除前罰金罰
    鍰提高標準條例第2 條，裁定如主文。
中    華    民    國    98    年    12    月    28    日
                  刑事第九庭  法  官  蘇琬能
以上正本證明與原本無異。
如不服本裁定，應於裁定送達後5 日內向本院提出抗告狀。
                              書記官  何伊羚
中    華    民    國    98    年    12    月    28    日

司法院資訊處製作；財團法人民間司法改革基金會備份。
